Currículo



Níkolas Morlin Dias Da Silva

Experiências Profissionais

10/2020 - 09/2021 Núcleo de Pesquisa NPT Educacional - USP

Estagiário de Mídias Sociais

06/2021 - Atual Montina Transportes LTDA

Auxiliar Administrativo

01/2021 - Atual Pólen Marketing Digital

MEI

Perfil:

Data de nascimento:

21 de maio de 2002

Celular:

(34) 99920-4600

Email:

nikolasmorlin@usp.br

Linkedin:

@nikolasmorlin

Experiências Voluntárias

2020 - 2021 Entidade Estudantil Agrocare FEA-RP/USP

Membro das áreas de: Marketing, Recursos

Humanos e Assessoria

2020 - 2021 Entidade Estudantil Clube Caiapós FEA-RP/USP

Membro das áreas de: Marketing e Vendas

2021 - 05/2021 Entidade Estudantil Agrocare FEA-RP/USP

Diretor de Marketing (@agrocarerp)

2021 - 06/2021 Entidade Estudantil Clube Caiapós FEA-RP/USP

Diretor de Vendas e Eventos (@clubecaiapos)

2020 - Atual Entidade Estudantil Clube Inconfidência (Uberaba)

Presidente (@cinconfidencia)

Formação Acadêmica

2017 - 2019

SESI Uberaba

2017 - 2018

SENAI Uberaba

Técnico em Eletroeletrônica

2021 - Atual

Universidade de São Paulo Ciências Econômicas

Competências

Comunicação

Ferramentas de Gerenciamento (Asana, Trello, Miro, Slack)

Design

Canva (avançado), Photoshop (básico), Edição de áudio e vídeo.

Redes sociais

Facebook, Instagram, LinkedIn, Twitter, Youtube e Medium. Business, Ads e Analytics

Pacote Office e G Suite

Word, Excel, PowerPoint, Outlook, Agenda, Gmail, Drive, Docs, Sheets

Marketing de conteúdo

Gerenciamento de redes sociais, Copy, Tráfego e Customer Sucess

Comportamentais

Agilidade, proatividade, facilidade em aprendizado, assertividade

Inglês Intermediário-Avançado

Referências Profissionais

José Dutra

Prof. Dr. em Controladoria e Contabilidade Coordenador do NPT E-mail: dutra@usp.br

Ricardo Dias da Silva

Gerente de Transportes Celular: (34) 99920-4600

E-mail: ricardo@montinatransportes.com.br